【裁判字號】    95,訴,3742
【裁判日期】    951228
【裁判案由】    毒品危害防制條例
【裁判全文】
臺灣高雄地方法院刑事判決              95年度訴字第3742號
公  訴  人  臺灣高雄地方法院檢察署檢察官
被      告  甲○○
                    （現於臺灣嘉義監獄鹿草分監執行中）
上列被告因毒品危害防制條例案件，經檢察官提起公訴（95年度
毒偵字第6151號），嗣因被告就被訴事實為有罪之陳述，經本院
合議庭裁定由受命法官獨任依簡式審判程序審理，判決如下：
    主  文
甲○○施用第一級毒品，累犯，處有期徒刑拾月。
    事  實
一、甲○○前因施用毒品案件，經臺灣臺南地方法院以91年度毒
    聲字第937 號裁定送強制戒治後，戒治期間經評定合格認無
    繼續戒治之必要，復經該院92年度毒聲字第199 號裁定停止
    戒治，所餘戒治期間付保護管束，於民國92年2 月12日停止
    戒治出所，於同年7 月10日保護管束期滿未經撤銷以已執行
    完畢論。又因恐嚇、竊盜案件，經臺灣臺南地方地方法院以
    90 年 度訴字第1549號判應執行有期徒刑1 年6 月確定，另
    因施用毒品案件，經臺灣臺南地方法院以91年度訴字第672
    號判處有期徒刑9 月確定，2 案接續執行，於93年8 月16日
    縮短刑期假釋出監，於同年月17日假釋保護管束期滿，未經
    撤銷，以已執行完畢論。詎甲○○猶不知悔改，於前開強制
    戒治執行完畢釋放後5 年內，復基於施用第一級毒品海洛因
    之犯意，於95年4 月28日上午11時許，在高雄縣路竹鄉○○
    村○○路257 之1 號住處內，以將海洛因摻水以針筒注射血
    管之方式施用第一級毒品海洛因，嗣於95年4 月28日下午5
    時25分許為警採集其尿液送驗成可待因陽性、嗎啡陽性反應
    ，始知上情。
二、案經高雄縣政府警察局湖內分局報告臺灣高雄地方法院檢察
    署檢察官偵查起訴。
    理  由
一、本件被告所犯為死刑、無期徒刑或最輕本刑為3 年以上有期
    徒刑以外之罪，其於準備程式中就被訴事實為有罪之陳述，
    經法官告知簡式審判程式之旨，並聽取公訴人之意見後，依
    刑事訴訟法第273 條之1 第1 項規定，合議庭裁定由受命法
    官獨任進行簡式審判程式，合先敘明。
二、前開事實，業經被告於本院審理時自白不諱，且有臺灣檢驗
    科技股份有限公司濫用藥物尿液檢驗報告、高雄縣政府警察
    局湖內分局採集尿液之嫌犯代號與真實姓名對照表各1 份在
    卷可稽，足認被告之自白與事實相符。又被告前因施用毒品
    案件，經臺灣臺南地方法院以91年度毒聲字第937 號裁定送
    強制戒治後，戒治期間經評定合格認無繼續戒治之必要，復
    經該院92年度毒聲字第199 號裁定停止戒治，所餘戒治期間
    付保護管束，於92年2 月12日停止戒治出所，於同年7 月10
    日保護管束期滿未經撤銷以已執行完畢論，有全國施用毒品
    案件紀錄表、臺灣高等法院被告前案紀錄表各1 份在卷可按
    。從而，被告於前開強制戒治執行完畢釋放後5 年內再犯本
    件施用毒品之罪，應依毒品危害防制條例第23條第2 項之規
    定依法訴追依法處罰。從而，本件事證明確，被告犯行足堪
    認定，應依法論科。
三、被告行為後，刑法、刑法施行法業已於94年2 月2 日、95
    年6 月14日修正公布，並均自95年7 月1 日施行，參酌最高
    法院95年5 月23日刑事庭第8 次會議決議，應依刑法第2 條
    第1 項之規定，為新舊法比較，惟被告行為時，刑法第47條
    累犯之適用並不以故意犯為限，雖修正後刑法第47條則限於
    故意犯始有適用，然本件被告為故意犯罪，故不論依新舊法
    ，均構成累犯，並無歧異之處，自不生比較之餘地，故應一
    般法律適用之原則，適用現行、有效之裁判時法論處，併與
    敘明。
四、核被告所為，係犯毒品危害防制條例第10條第1 項施用第一
    級毒品之罪。其持有第一級毒品海洛因之低度行為，為施用
    之高度行為吸收，不另論罪。被告前因恐嚇、竊盜案件，經
    臺灣臺南地方地方法院以90年度訴字第1549號判應執行有期
    徒刑1 年6 月確定，另因施用毒品案件，經臺灣臺南地方法
    院以91年度訴字第672 號判處有期徒刑9 月確定，2 案接續
    執行，於93年8 月16日縮短刑期假釋出監，於同年月17日假
    釋保護管束期滿，未經撤銷，以已執行完畢論，有臺灣高等
    法院被告前案紀錄表在卷足憑，其受有期徒刑執行完畢後5
    年內故意再犯本件有期徒刑以上之罪，為累犯，應依刑法第
    47條之規定，加重其刑。爰審酌被告於前經強制戒治執行完
    畢釋放後，仍未能徹底戒絕毒品，再犯本件施用毒品罪，顯
    見其自制力不足，無法擺脫毒品，未能體悟施用毒品對自己
    、家人造成之傷害及社會之負擔，惟念所犯施用毒品罪乃屬
    戕害自身身心健康行為，尚未對他人造成實害，其行為本身
    對社會所造成之危害並非直接，反社會性之程度應屬較低，
    且其犯後已坦認犯行，量處如主文所示之刑。
五、據上論斷，應依刑事訴訟法第273 條之1 第1 項、第299 條
    第1 項前段，毒品危害防制條例第10條第1 項，刑法第11條
    前段，第47條，判決如主文。
本案經檢察官乙○○到庭執行職務。
中    華    民    國    95    年    12    月    28    日
                  刑事第十五庭  法  官  梁淑美
以上正本證明與原本無異。
如不服本判決，應於收受送達後10日內向本院提出上訴書狀。
中    華    民    國    95    年    12    月    28    日
                                書記官  林麗文
附錄本判決論罪之法條：
毒品危害防制條例第10條
施用第一級毒品者，處 6 月以上 5 年以下有期徒刑。
施用第二級毒品者，處 3 年以下有期徒刑。


司法院資訊處製作；財團法人民間司法改革基金會備份。
